【裁判字號】    98,簡上,877
【裁判日期】    981117
【裁判案由】    贓物
【裁判全文】
臺灣桃園地方法院刑事判決             98年度簡上字第877號
上  訴  人  臺灣桃園地方法院檢祭署檢察官
上  訴  人  乙○○
即  被  告
上列上訴人因被告所犯贓物案件，不服本院98年度壢交簡字第18
17號，中華民國98年8 月11日第一審簡易判決（聲請簡易判決處
刑案號：臺灣桃園地方法院檢察署98年度偵字第4786號）提起上
訴，經本院管轄之合議庭判決如下：
    主  文
上訴駁回。
    事  實
一、乙○○明知真實姓名年籍不詳綽號「小林」之成年人，於民
    國97年12月下旬某日，至其位在桃園縣中壢市○○街107 巷
    17號住處，所交付委託其代售並約定賣價各分一半之OHLINS
    牌、型號36PRCL、顏色：瓶身金色、彈簧黃色（編號：BPJ-
    686 ）、筒身銀色（編號：A123770 ）之重型機車避震器2
    隻【市價約新臺幣（下同）48,000元，該避震器為甲○○所
    有，於98年12月15日上午8 時許，在桃園縣中壢市○○街10
    7 巷16號1 樓前失竊】係來源不明之贓物，仍基於收受贓物
    之犯意，予以收受，乙○○即以每隻避震器17,460元之價格
    在網路上刊登出售他人之訊息，經甲○○發覺報警處理，始
    循線查知上情。
二、案經甲○○訴由臺灣桃園地方法院檢察署檢察官偵查後聲請
    以簡易判決處刑。
    理  由
壹、程式方面：
一、按被告以外之人於審判外之言詞或書面陳述，除法律有規定
    者外，不得作為證據；被告以外之人於審判外之陳述，經當
    事人於審判程式同意作為證據，法院審酌該言詞陳述或書面
    陳述作成時之情況，認為適當者，亦得為證據。當事人、代
    理人或辯護人於法院調查證據時，知有第159 條第1 項不得
    為證據之情形，而未於言詞辯論終結前聲明異議者，視為有
    前項之同意，刑事訴訟法第159 條第1 項及第159 條之5 分
    別定有明文。查告訴人甲○○於警詢中所為陳述，固屬傳聞
    證據，惟檢察官及被告就前揭審判外陳述之證據能力，於本
    院準備程式及審判期日時均不爭執，且迄至言詞辯論終結前
    亦未再聲明異議。經核上開證據資料製作時之情況，查無違
    法不當或證明力明顯過低之瑕疵，亦認為以之作為證據應屬
    適當。
二、其次，本案認定事實所引用之文書證據，並無證據證明係公
    務員違背法定程式所取得，亦無刑事訴訟法第159 條之4 之
    顯有不可信之情況與不得作為證據之情形。本院斟酌本案卷
    內之證據並非非法取得，亦無證明力明顯過低之情形，且經
    本院於審判期日依法進行證據之調查、辯論，被告於訴訟上
    之程式權即已受保障，故前揭各該證據，均得採為證據，合
    先敘明。
貳、實體方面：
一、前揭事實，業據被告乙○○於本院審理時坦認不諱，核與告
    訴人甲○○於警詢中指證之情節相符，此外復有贓物認領保
    管單、露天拍賣資料4 紙及贓物照片2 紙附卷可稽。足認被
    告自白核與事實相符，應堪採信。綜上所述，本件事證明確
    ，被告犯行已堪認定，應依法論科。
二、核被告所為，係犯刑法第349 條第1 項之收受贓物罪。原審
    基此認定，援引刑法第349 條第1 項、第41條第1 項前段，
    刑法施行法第1 條之1 第1 項、第2 項前段，並審酌被告明
    知本件被害人遭竊之重機車避震器2 隻係來路不明之贓物，
    竟仍予以收受，不惟助長他人不法財產犯罪，並增加偵查犯
    罪員警追查贓物之困難，所為誠屬不該，且犯後仍飾詞狡辯
    ，未見悔意，併考量被告犯罪之動機、目的、手段、素行暨
    所生危害等一切情狀，逕以簡易判決判處被告乙○○有期徒
    刑3 月，如易科罰金，以新臺幣1,000 元折算1 日，經核原
    審認事用法俱無違誤。而按法官於有罪判決如何量處罪刑，
    為實體法賦予審理法官裁量之刑罰權事項，法官行使此項裁
    量權，自得依據個案情節，參酌刑法第57條所定各款犯罪情
    狀之規定，於法定刑度內量處被告罪刑；除有逾越該罪法定
    刑或法定要件，或未能符合法規範體系及目的，或未遵守一
    般經驗及論理法則，或顯然逾越裁量，或濫用裁量等違法情
    事之外，自不得任意指摘其量刑違法（最高法院80年臺非字
    第473 號、75年臺上字第7033號、72年臺上字第6696號、72
    年臺上字第3647號判例意旨可資參照）。準此，法官量刑，
    如非有上揭明顯違法之情事，自不得擅加指摘其違法或不當
    。經查，本件原審量處被告有期徒刑3 月，並諭知易科罰金
    之折算標準為以1,000 元折算1 日，經核並無不合，量刑亦
    甚妥適。是檢察官提起上訴，雖以原審量刑過輕，指摘原判
    決不當，惟揆諸上開說明，並不可採，其上訴無理由，應予
    駁回。又被告上訴以希望能與告訴人和解，請求給予緩刑宣
    告，惟至今仍無法與告訴人達成和解，且被害人甲○○亦當
    庭表示不願與被告和解，有本院98年11月3 日審理筆錄可稽
    ，是其上訴亦無理由，應予駁回。
據上論斷，應依刑事訴訟法第455 條之1 第1 項、第3 項、第36
8 條，判決如主文。
本案經檢察官吳佳美到庭執行職務。
中    華    民    國    98    年    11    月    17    日
                  刑事第八庭審判長法  官  林惠霞
                                  法  官  張明儀
                                  法  官  葉藍鸚
以上正本證明與原本無異。
不得上訴。
                                  書記官  冒佩妤
中    華    民    國    98    年    11    月    18    日
附錄本件論罪科刑之法條：
中華民國刑法第349條
（普通贓物罪）
收受贓物者，處 3 年以下有期徒刑、拘役或 5 百元以下罰金。
搬運、寄藏、故買贓物或為牙保者，處 5 年以下有期徒刑、拘
役或科或併科 1 千元以下罰金。
因贓物變得之財物，以贓物論。


司法院資訊處製作；財團法人民間司法改革基金會備份。
